【裁判字號】    97,訴,1536
【裁判日期】    970701
【裁判案由】    違反毒品危害防制條例
【裁判全文】
臺灣彰化地方法院刑事判決              97年度訴字第1536號
公  訴  人  臺灣彰化地方法院檢察署檢察官
被      告  甲○○
上列被告因違反毒品危害防制條例案件，經檢察官提起公訴（九
十七年度毒偵字第一六○五號），本院依簡式審判程序判決如下
：
    主  文
甲○○施用第一級毒品，累犯，處有期徒刑拾月，扣案之注射針
筒壹支、沾有血跡之衛生紙壹坨均沒收；又施用第二級毒品，累
犯，處有期徒刑肆月。應執行有期徒刑壹年，扣案之注射針筒壹
支、沾有血跡之衛生紙壹坨均沒收。
    事  實
一、甲○○前因恐嚇取財案件，經本院以八十年度訴字第六二八
    號判處有期徒刑十月，嗣經上訴，再由臺灣高等法院臺中分
    院以八十一年度上訴字第二二二八號駁回上訴而確定，因違
    反麻醉藥品管理條例、贓物案件，經本院以八十年度易字第
    一六四四號分別判處有期徒刑五月、四月，應執行有期徒刑
    七月確定，因過失傷害案件，經本院以八十年度交易字第九
    二號判處有期徒刑三月，嗣經上訴，再由臺灣高等法院臺中
    分院以八十一年度交上易字第六五號駁回上訴而確定，上開
    案件，再經臺灣高等法院臺中分院以八十二年度聲字第四七
    三號裁定合併定其應執行之刑為有期徒刑一年六月確定；因
    違反肅清煙毒條例、槍砲彈藥刀械管制條例、麻醉藥品管理
    條例案件，經本院以八十一年度訴字第四五三號分別判處有
    期徒刑三年二月、三月、四月，應執行有期徒刑三年六月確
    定；上開案件，嗣經送監接續執行，於民國八十四年三月十
    一日因縮短刑期假釋出監付保護管束；於假釋期間，復因違
    反肅清煙毒條例、麻醉藥品管理條例案件，經臺灣高等法院
    臺中分院以八十六年度上訴字第五一四號分別判處有期徒刑
    三年六月、七月，應執行有期徒刑三年八月確定，因違反肅
    清煙毒條例、麻醉藥品管理條例案件，經本院以八十六年度
    訴字第九○三號分別判處有期徒刑三年六月、四月，應執行
    有期徒刑三年八月確定，並經撤銷假釋，與前揭殘刑接續執
    行，於九十年十二月十七日因縮短刑期假釋出監付保護管束
    ；於假釋期間，復因違反保護管束應遵守事項情節重大，經
    撤銷假釋，再送監執行殘刑，甫於九十六年六月九日因縮刑
    期滿，而執行完畢。另因施用第一級毒品案件，經本院以九
    十六年度訴字第一八一六號判處有期徒刑九月，嗣經上訴，
    再由臺灣高等法院臺中分院以九十七年度上訴字第一一七號
    駁回上訴而確定，並於九十七年五月一日送監執行，現仍在
    臺灣彰化監獄彰化分監執行中。另因施用毒品案件，經本院
    以九十一年度毒聲字第三二○七號裁定送觀察、勒戒後，認
    有繼續施用毒品之傾向，再經本院以九十二年度毒聲字第二
    七四號裁定送強制戒治，嗣經戒治所評定合格，認無繼續戒
    治之必要，由本院以九十二年度毒聲字第一四八五號裁定停
    止戒治，於九十二年七月二十四日停止戒治，所餘戒治期間
    付保護管束，並於九十三年一月二十七日保護管束期滿未經
    撤銷停止戒治，而執行完畢。詎甲○○於前開強制戒治執行
    完畢釋放後五年內，仍不知悔改，復基於施用第一級毒品海
    洛因之犯意，於九十七年四月六、七日之某時許，在其位於
    彰化縣永靖鄉○○村○○路○段二三八巷二四號住處內，以
    將第一級毒品海洛因粉末置入注射針筒內加水後，再以針筒
    注射手臂血管之方式，施用第一級毒品海洛因一次；另基於
    施用第二級毒品甲基安非他命之犯意，於同日某時許，在其
    上開住處內，以將第二級毒品甲基安非他命置於鋁箔紙上用
    火燒烤而吸其煙霧之方式，施用第二級毒品甲基安非他命一
    次。嗣於九十七年四月八日下午三時四十分許，為警持本院
    核發之搜索票至其上開住處搜索而查獲，並扣得其所有、供
    其施用第一級毒品海洛因所用之注射針筒一支、沾有血跡之
    衛生紙一坨，始悉上情。
二、案經彰化縣警察局溪湖分局報告臺灣彰化地方法院檢察署檢
    察官偵查起訴。
    理  由
一、按除被告所犯為死刑、無期徒刑、最輕本刑為三年以上有期
    徒刑之罪或高等法院管轄第一審案件者外，於刑事訴訟法第
    二百七十三條第一項程序進行中，被告先就被訴事實為有罪
    之陳述時，審判長得告知被告簡式審判程序之旨，並聽取當
    事人、代理人、辯護人及輔佐人之意見後，裁定進行簡式審
    判程序；除簡式審判程序、簡易程序及第三百七十六條第一
    款、第二款所列之罪之案件外，第一審應行合議審判；刑事
    訴訟法第二百七十三條之一第一項、第二百八十四條之一分
    別定有明文。本件被告甲○○所犯係死刑、無期徒刑、最輕
    本刑為三年以上有期徒刑或高等法院管轄第一審案件以外之
    罪，且於本院行準備程序時就被訴事實為有罪之陳述，經受
    命法官告知簡式審判程序之旨，並聽取公訴人、被告之意見
    後，本院合議庭認無不得或不宜改依簡式審判程序進行之處
    ，經評議結果，裁定改由受命法官獨任行簡式審判程序，合
    先敘明。
二、訊據被告甲○○對於上開上開施用第一級毒品海洛因、第二
    級毒品甲基安非他命之犯行，均坦承不諱，且其於九十七年
    四月八日為警查獲後，經警採其尿液送驗，結果呈嗎啡、甲
    基安非他命陽性反應，此有尿液代號與真實姓名對照認證單
    、詮昕科技股份有限公司濫用藥物尿液檢驗報告各一紙在卷
    可稽，復有照片十幀附卷為證，以及注射針筒一支、沾有血
    跡之衛生紙一坨扣案為憑，足徵被告之自白確與事實相符。
    又被告前因施用毒品案件，經本院以九十一年度毒聲字第三
    二○七號裁定送觀察、勒戒後，認有繼續施用毒品之傾向，
    再經本院以九十二年度毒聲字第二七四號裁定送強制戒治，
    嗣經戒治所評定合格，認無繼續戒治之必要，由本院以九十
    二年度毒聲字第一四八五號裁定停止戒治，於九十二年七月
    二十四日停止戒治，所餘戒治期間付保護管束，並於九十三
    年一月二十七日保護管束期滿未經撤銷停止戒治，而執行完
    畢，有臺灣彰化地方法院檢察署刑案資料查註紀錄表及臺灣
    高等法院被告前案紀錄表各一份在卷可考。被告於九十三年
    一月二十七日強制戒治執行完畢後，五年內再犯本件施用第
    一級毒品、第二級毒品犯行，依毒品危害防制條例第二十三
    條第二項規定，自應依法論科。本件事證明確，被告施用第
    一級毒品海洛因、第二級毒品甲基安非他命之犯行，均堪認
    定。
三、核被告所為，分別係犯毒品危害防制條例第十條第一項之施
    用第一級毒品罪、同條第二項之施用第二級毒品罪。被告為
    施用第一級毒品、第二級毒品，而持有各該級毒品，其持有
    之低度行為，應各為施用之高度行為所吸收，均不另論罪。
    再被告所犯上開二罪，係犯意各別、行為互殊，應予分論併
    罰。又被告前因恐嚇取財案件，經本院以八十年度訴字第六
    二八號判處有期徒刑十月，嗣經上訴，再由臺灣高等法院臺
    中分院以八十一年度上訴字第二二二八號駁回上訴而確定，
    因違反麻醉藥品管理條例、贓物案件，經本院以八十年度易
    字第一六四四號分別判處有期徒刑五月、四月，應執行有期
    徒刑七月確定，因過失傷害案件，經本院以八十年度交易字
    第九二號判處有期徒刑三月，嗣經上訴，再由臺灣高等法院
    臺中分院以八十一年度交上易字第六五號駁回上訴而確定，
    上開案件，再經臺灣高等法院臺中分院以八十二年度聲字第
    四七三號裁定合併定其應執行之刑為有期徒刑一年六月確定
    ；因違反肅清煙毒條例、槍砲彈藥刀械管制條例、麻醉藥品
    管理條例案件，經本院以八十一年度訴字第四五三號分別判
    處有期徒刑三年二月、三月、四月，應執行有期徒刑三年六
    月確定；上開案件，嗣經送監接續執行，於八十四年三月十
    一日因縮短刑期假釋出監付保護管束；於假釋期間，復因違
    反肅清煙毒條例、麻醉藥品管理條例案件，經臺灣高等法院
    臺中分院以八十六年度上訴字第五一四號分別判處有期徒刑
    三年六月、七月，應執行有期徒刑三年八月確定，因違反肅
    清煙毒條例、麻醉藥品管理條例案件，經本院以八十六年度
    訴字第九○三號分別判處有期徒刑三年六月、四月，應執行
    有期徒刑三年八月確定，並經撤銷假釋，與前揭殘刑接續執
    行，於九十年十二月十七日因縮短刑期假釋出監付保護管束
    ；於假釋期間，復因違反保護管束應遵守事項情節重大，經
    撤銷假釋，再送監執行殘刑，甫於九十六年六月九日因縮刑
    期滿，而執行完畢等情，此有臺灣彰化地方法院檢察署刑案
    資料查註紀錄表及臺灣高等法院被告前案紀錄表各一份在卷
    可稽，其於受有期徒刑執行完畢後，五年以內故意再犯本件
    有期徒刑以上之二罪，均為累犯，應依刑法第四十七條第一
    項規定，各加重其刑。爰審酌被告曾因施用毒品經送觀察、
    勒戒、強制戒治後，仍未能戒斷，顯然未能善體國家設置觀
    察、勒戒、強制戒治機構，協助毒品施用者戒除毒癮之良法
    美意，及其犯罪之動機、目的、智識程度、所生危害，暨犯
    罪後坦承犯行，態度尚屬良好等一切情狀，分別量處如主文
    所示之刑，並定其應執行之刑。扣案注射針筒一支、沾有血
    跡之衛生紙一坨，均係被告所有、供其施用第一級毒品海洛
    因所用之物，此經被告供陳明確（本院卷第三二頁），均應
    依刑法第三十八條第一項第二款規定，宣告沒收。
據上論斷，應依刑事訴訟法第二百七十三條之一第一項、第二百
九十九條第一項前段，毒品危害防制條例第十條第一項、第二項
，刑法第十一條前段、第四十七條第一項、第五十一條第五款、
第三十八條第一項第二款，判決如主文。
本案經檢察官蔡曉崙到庭執行職務。
中    華    民    國    97    年    7     月    1     日
                        刑事第六庭    法  官  鄭舜元
以上正本證明與原本無異。
如不服本判決，應於判決送達後10日內，向本院提出上訴書狀，
上訴書狀應「敘述具體上訴理由」，並按他造當事人之人數附繕
本。「切勿逕送上級法院」。
中    華    民    國    97    年    7     月    1     日
                                      書記官  陳秀香
附錄：論罪科刑法條：
毒品危害防制條例第十條：
施用第一級毒品者，處六月以上五年以下有期徒刑。
施用第二級毒品者，處三年以下有期徒刑。


司法院資訊處製作；財團法人民間司法改革基金會備份。
